臺灣臺北地方法院民事判決
111年度訴字第3331號
原      告  台北富邦商業銀行股份有限公司

法定代理人  程耀輝  
訴訟代理人  陳建旻  
被      告  創祺國際青年旅館股份有限公司

兼法定代理人  林逸書
上列當事人間清償借款事件，本院於民國111年8月17日言詞辯論
終結，判決如下：
    主      文
被告應連帶給付原告新台幣1,348,314元，及其中⑴新台幣649,20
6元部分，自民國110年11月30日起至清償日止，按年息3.8%計算
之利息，暨自民國110年12月31日起至清償日止，逾期在6個月以
內部分，按上開利率10%，逾期超過6個月部分，按上開利率20%
計算之違約金；⑵新台幣454,422元部分與⑶新台幣244,686元部分
，均自民國110年11月19日起至清償日止，按年息2.17%計算之利
息，暨自民國110年12月20日起至清償日止，逾期在6個月以內部
分，按上開利率10%，逾期超過6個月部分，按上開利率20%計算
之違約金。
訴訟費用由被告連帶負擔。
本判決於原告以面額為新台幣450,000元之中央政府建設公債105
年度甲類第11期債票供擔保後，得假執行。但被告如連帶以新台
幣1,348,314元為被告預供擔保後，得免為假執行。
    事實及理由
甲、程序部分：按當事人得以合意定第一審管轄法院。但以關於
    由一定法律關係而生之訴訟為限。前項合意，應以文書證之
    ，民事訴訟法第24條定有明文。本件依兩造所訂授信總約定
    書第15條第K項、保證書第21條，合意以本院為管轄第一審
    法院，故本院自有管轄權。
乙、實體部分：
一、原告起訴主張：
  ㈠被告創祺國際青年旅館股份有限公司（下稱創祺公司）於民
    國109年4月29日邀同被告林逸書為連帶保證人，向原告分別
    借款⑴新台幣(下同)1,000,000元、⑵650,000元、⑶350,000元
    ，約定⑴1,000,000元部分，借款期間自109年4月30日起至11
    2年4月30日止，以一個月為一期，依年金法計算期付金，按
    期償付本息，利息第一年按中華郵政股份有限公司定儲二年
    期利率加碼年息2.955%機動計算，倘逾期攤還本息，即喪失
    期限利益，其債務視為全部到期，逾期在6個月以內部分，
    按上開約定利率10%，逾期超過6個月部分，按上開約定利率
    20%加付違約金；⑵、⑶筆借款部分，借款期間均自109年6月1
    9日起至112年6月19日止，前6個月按中華郵政股份有限公司
    定儲二年利率加碼年息1.075%機動計算，自第7個月起改按
    中華郵政股份有限公司定儲二年期機動利率加碼年息1.325%
    機動計算(現為2.17%)，以一個月為一期，依年金法計算期
    付金，按期償付本息倘逾期攤還本息，即喪失期限利益，其
    債務視為全部到期，逾期在6個月以內部分，按上開約定利
    率10%，逾期超過6個月部分，按上開約定利率20%加付違約
    金。
  ㈡嗣後被告於110年7月30日與原告簽訂增補契約書，就上開⑴借
    款本金1,000,000元部分，變更借款期限至113年4月30日止
    ，本金餘額自110年5月30日起至111年5月30日止，僅繳息不
    攤還本金，自111年5月30日起至113年4月30日止，以一個月
    為一期，共分23期，依年金法計算月付金，按月償付本息；
    就上開⑵⑶筆借款部分，變更借款期限均至112年12月19日止
    ，本金餘額均自110年5月19日起至110年11月19日止，僅繳
    息不攤還本金，均自110年11月19日起至112年12月19日止，
    以一個月為一期，共分23期，依年金法計算月付金，按月償
    付本息。
  ㈢詎被告就上開⑴借款部分僅繳納本息至110年11月29日止，⑵⑶
    筆借款僅繳納本息至110年11月18日止，嗣後均未償付本息
    ，依約其債務均已視為全部到期，尚有⑴649,206元、⑵454,4
    22元、⑶244,686元及按上開約定利率計算之利息、違約金迄
    未清償，為此依授信約定書及連帶保證之法律關係請求被告
    負擔連帶清償責任，爰聲明如主文第一項所示，並願以中央
    政府建設公債105年度甲類第11期債票供擔保請准宣告假執
    行等情。
二、被告則以：公司目前已經結束營業，對於原告的請求沒有意
    見，金額的部分也同意原告的計算數額等語。
三、經查，原告主張之事實，業據其提出授信額度動用暨授權約
    定書、授信總約定書、授信核定通知書、台幣放款利率查詢
    表、保證書、增補契約書、放款帳卡明細表等文件為證，又
    被告對於原告之請求及數額均無意見，自應就上開債務負擔
    連帶清償責任。從而，原告依授信約定書及連帶保證之法律
    關係請求被告連帶給付如主文第一項所示之金額、利息、違
    約金，為有理由，應予准許。
四、訴訟費用負擔之依據：民事訴訟法第78條、第85條第2項。
中　　華　　民　　國　　111 　年　　8 　　月　　30　　日
                  民事第一庭    法　官　蘇嘉豐
以上正本係照原本作成。
如對本判決上訴，須於判決送達後20日內向本院提出上訴狀。如
委任律師提起上訴者，應一併繳納上訴審裁判費。
中　　華　　民　　國　　111 　年　　8 　　月　　30　　日
                                書記官　陳靜